臺灣臺北地方法院民事小額判決
111年度店小字第1000號
原      告  臺灣土地銀行股份有限公司

法定代理人  何英明  
訴訟代理人  林韋辰  
            李沐澤  
被      告  湯國偉  
上列當事人間請求清償借款事件，本院於民國111年7月19日言詞
辯論終結，判決如下：
　　主　　　文
被告應給付原告新臺幣玖萬玖仟捌佰參拾玖元，及如附表所示之
利息、違約金。
訴訟費用新臺幣壹仟元由被告負擔。
本判決得假執行。但被告如以新臺幣玖萬玖仟捌佰參拾玖元為原
告預供擔保，得免為假執行。
    事實及理由
一、原告主張：被告前於民國110年6月21日向伊借款新臺幣（下
    同）100,000元，約定自同年月29日起至112年6月29日止，
    前6個月按月付息，第7個月起按月平均攤還本息，利息按中
    華郵政股份有限公司二年期定期儲金機動利率加碼1%計算（
    現為週年利率1.845%），前12期利息由勞動部依嚴重特殊傳
    染性勞工紓困貸款相關規定補貼，惟被告積欠本金達3個月
    時，勞動部即停止補貼，且如被告未按期清償本金時，伊得
    主張全部債務視為到期，並就逾期在6個月以內者，並按上
    開利率10%，超過6個月者，按上開利率20%計付違約金。詎
    被告未依約還款，尚欠99,839元及如附表所示之利息、違約
    金未清償，爰依兩造間消費借貸契約提起本件訴訟，並聲明
    ：如主文第1項所示。
二、被告則以：對原告請求沒有意見，但伊沒有辦法一次償還等
    語。
三、查，原告上開主張事實，業據提出與其所述相符之借據、客
    戶往來明細查詢單（本院卷第4至5頁），亦為被告所不爭，
    堪信為真。
四、從而，原告依消費借貸契約之法律關係，請求被告給付如主
    文第1項所示之金額，為有理由，應予准許。
五、本件係依小額程序為被告敗訴之判決，依民事訴訟法第436
    條之20規定，應依職權宣告假執行；並依同法第392條第2項
    規定，依職權為被告如預供擔保，得免為假執行之宣告。
六、訴訟費用負擔之依據：民事訴訟法第78條。並依職權確定本
    件訴訟費用額為1,000元（即裁判費）如主文第2項所示。
中　　華　　民　　國　　111 　年　　8 　　月　　9 　　日
                  新店簡易庭法  官　林志煌
上正本證明與原本無異。
如不服本判決，應於判決送達後20日內向本庭（231204新北市○○
區○○路0段000號）提出上訴狀（須按他造當事人之人數附繕本）
，並表明上訴理由（上訴理由應表明：一、原判決所違背之法令
及其具體內容。二、依訴訟資料可認為原判決有違背法令之具體
事實），如於本判決宣示後送達前提起上訴者，應於判決送達後
20日內補提上訴理由書（須附繕本），如未於上訴後20日內補提
合法上訴理由書，法院得逕以裁定駁回上訴。
如委任律師提起上訴者，應一併繳納上訴審裁判費。
中　　華　　民　　國　　111 　年　　8 　　月　　9 　　日
                            書記官  周怡伶
附表：（金額單位均為新臺幣）　　　
編號  1 項目  勞工紓困貸款（帳號：000-0000-00000-0-00） 申請日或核貸日  民國110年6月21日 利息 計息本金 99,839元  週年利率 1.845%  起訖日 民國111年3月29日起至清償日止 違約金 計算方式 其逾期在6個月以內者，並按上開利率10%，超過6個月者，按上開利率20%計付。  起訖日 民國111年4月30日起至清償日止